# 求教大神，关于制造费用科目和生产成本科目应用

提问人：wx_5af566d0cbe3 时间：2018-05-11 17:55:56
我在实际工作中发现一家物流企业，他们属于中间过手挣利润，接到业务后委托其他物流公司承运 他把收入计入：主营业务收入，把对应成本计入：制造费用，月底再把制造费用全部转入：主营业务成本 我觉得这样会计处理有问题，制造费用科目属于间接费用科目，而该公司解释说把制造费用科目当成成本和费用的归集过渡账户 现在我们存在的争议是，从被委托单位收到的承运费，是否应该通过制造费用科目过度？ 我的意见是应该直接进入生产成本里，已达到收入成本的配比。
请问我的意见是否正确，正确的应该怎么会计处理？

回答人：chenyiwei
首先要判断该企业的收入确认应采用“总额法”还是“净额法”。如果应采用“总额法”，则这类企业如果要设置一个成本归集与分配的过渡科目，则目前以“5201 劳务成本”科目更为合适（新收入准则实施后可能还会有进一步调整）。